臺灣臺北地方法院刑事判決　　　　　100年度交簡上字第154號
上　訴　人
即　被　告　何欣昱
上列上訴人即被告因公共危險案件，不服本院中華民國100 年7
月13日所為之100 年度北交簡字第604 號第一審簡易判決（聲請
簡易判決處刑書案號：100 年度偵字第7698號），提起上訴，本
院管轄之第二審合議庭判決如下：
    主      文
上訴駁回。
    事實及理由
一、本案經本院審理結果，認第一審引用聲請簡易判決處刑書所
    列證據，判決被告何欣昱犯刑法第185 條之3 服用酒類不能
    安全駕駛動力交通工具而駕駛之公共危險罪，量處罰金新臺
    幣（下同）15萬元，如易服勞役，以1,000 元折算1 日，其
    認事、用法及量刑，無不當，應予維持。另除於證據部分應
    補充「臺北市政府警察局呼氣酒精濃度測試確認單1 紙」之
    外，其餘均引用附件第一審判決書記載之事實、證據及理由
    （如附件）。
二、上訴人即被告何欣昱提起本案上訴，對原審認定其有檢察官
    聲請簡易判決處刑書所載之犯罪事實並不爭執，但以原審判
    決判處之罰金過重，以其經濟能力、生活狀況實無法負擔為
    由，提起上訴。被告於本院審理時，復陳稱：希望可以減輕
    罰金。然按法官於有罪判決如何量處罪刑，甚或是否宣告緩
    刑，均為實體法賦予審理法官裁量之刑罰權事項，法官行使
    此項裁量權，自得依據個案情節，參酌刑法第57條所定各款
    犯罪情狀之規定，於法定刑度內量處被告罪刑；除有逾越該
    罪法定刑或法定要件，或未能符合法規範體系及目的，或未
    遵守一般經驗及論理法則，或顯然逾越裁量，或濫用裁量等
    違法情事之外，並不得任意指摘其量刑違法（最高法院75年
    臺上字第7033號、72年臺上字第6696號、72年臺上字第3647
    號判例參照）。且在同一犯罪事實與情節，如別無其他加重
    或減輕之原因，下級審法院量定之刑，亦無過重或失輕之不
    當情形，則上級審法院對下級審法院之職權行使，原則上應
    予尊重（最高法院85年度臺上字第2446號判決參照）。準此
    ，第一審法院所為量刑，如非有上揭明顯違法之情事，尚難
    得以擅加指摘其違法或不當至明。
三、經查，原審認定被告何欣昱罪證明確，而論以服用酒類不能
    安全駕駛動力交通工具而駕駛罪，爰引刑事訴訟法第449 條
    第1 項、第3 項、第454 條第2 項、刑法第185 條之3 、第
    42條第3 項前段，並審酌被告犯罪之動機、目的、手段、所
    造成之危害、其素行、生活狀況及智識程度等一切情狀，判
    處被告罰金15萬元，如易服勞役，以1,000 元折算1 日，認
    事用法均無違誤，依前開最高法院判例意旨，殊難任意指摘
    原審量刑過重，本院另審酌被告於民國91年間，因公共危險
    （服用酒類，不能安全駕駛動力交通工具而駕駛罪）案件，
    經臺灣士林地方法院、臺灣板橋地方法院先後判決判處罰金
    銀元10,000元、16,000元確定，有臺灣高等法院被告前案紀
    錄表、內政部警政署刑案資訊系統個別查詢及列印資料各1
    份附卷可參，被告上開犯行於本件雖非構成累犯，惟其前已
    犯同罪質之公共危險罪，受上開罪刑之宣告與執行情形，又
    於本件飲酒後已達不能安全駕駛動力交通工具之程度，經測
    得吐氣所含酒精成分達每公升0.55毫克之犯罪情節，本院認
    原審量刑尚稱適當，是被告徒以原審量刑過重為由，提起上
    訴，為無理由，應予駁回。
據上論斷，應依刑事訴訟法第455 條之1 第1 項、第3 項、第36
8 條、第373 條，判決如主文。
本案經檢察官葉惠燕到庭執行職務。
中    華    民    國    100   年    10    月    31    日
                  刑事第七庭  審判長法  官  林庚棟
                                    法  官  章曉文
                                    法  官  張詠惠
上正本證明與原本無異。
不得上訴。
                                    書記官  莊怡仙
中    華    民    國   100    年    10    月    31    日
附錄本案論罪科刑法條全文：
中華民國刑法第185條之3
服用毒品、麻醉藥品、酒類或其他相類之物，不能安全駕駛動力
交通工具而駕駛者，處1 年以下有期徒刑、拘役或科或併科15萬
元以下罰金。